# 同一控制下业务合并和供应链公司收入成本在合并层面抵消问题

提问人：13467540380 时间：2018-01-25 18:20:44
陈版主： 国内A公司打算IPO，拟用 17 、 18 年和 19 年为申报期，其中海外销售占收入大部分。 2016 年海外销售方式是A先销售给国内的供应链公司B，B再销售给实际控制人在香港设立的公司C，C再对最终海外客户销售。 2017 年A公司设立全资子公司D，完全承接了原来C的业务。 2018 年规范后，不再通过供应链，A公司的业务直接销售给子公司D。 现在有两个问题，需要请教一下： 1 、C公司 2016 年的业务可以采取业务合并的形式纳入A公司的合并报表吗？如果当初是A公司是收购C公司，按照统一控制下控股合并将C追溯纳入A公司的合并范围没有任何问题，但是C公司是实际控制人设立的，可以采取业务合并方式去并实际控制人设立的公司吗？如果可以的话，依据是什么？ 2 、 2016 年和 2017 年，供应链公司B采购A公司产品后，收取一点手续费用再卖给香港的关联公司C和D，这样在合并报表层面，会导致客户和供应商重合。审计师提出可以将对C和D的销售和采购，在A公司合并报表层面抵消掉将差价作为销售费用，这样处理可以吗？如果可以的话，依据是什么？

回答人：chenyiwei
1 、因为没有实际收购C公司，所以C公司的资产和业务不能纳入合并报表。 2 、可以，本质上是互相关联的一揽子交易，供应链公司是代理人，一般收取固定比例的手续费、服务费和融资利息，不承担一般存货风险，本质上是一个服务机构，实质上是A直接销售给C和D。